【裁判字號】    92,上訴,2222
【裁判日期】    920923
【裁判案由】    詐欺
【裁判全文】
臺灣高等法院刑事判決                          九十二年度上訴字第二二二二號
    上  訴  人  臺灣新竹地方法院檢察署檢察官
    被      告  甲○○
右上訴人因詐欺案件，不服臺灣新竹地方法院九十二年度訴字第二二八號，中華民國
九十二年五月三十日第一審判決（起訴案號：臺灣新竹地方法院檢察署九十一年度偵
字第四八八二號），提起上訴，本院判決如左：
    主  文
原判決撤銷。
甲○○以不正方法將不正指令輸入電腦，製作財產權之變更紀錄，得財產上不法之利
益，處有期徒刑貳月。緩刑貳年。
    事      實
一、甲○○自民國九十一年二月起，任職於孫宗祥在新竹市○○路五百六十七號經營
    之「Ｅ世代網咖店」。於同年四月間，因工作機會得知孫宗祥用以登入橘子數位
    科技股份有限公司（下稱橘子公司）所代理「天堂」網際網路遊戲之帳號及密碼
    ，竟基於意圖為自己不法之利益，於九十一年六月二日上午九時三十分許，利用
    上開店內之電腦及網際網路設備，輸入孫宗祥帳號及密碼，登入天堂遊戲伺服主
    機之不正方法，使遊戲橘子公司因而陷於錯誤，誤以為孫宗祥本人親自上網玩「
    天堂」遊戲，而提供該線上遊戲伺服主機予甲○○使用，因而免除甲○○本須支
    付橘子公司「天堂」線上遊戲之對價，甲○○因此得以連結進入「天堂」線上遊
    戲，並操作該遊戲帳號所代表之虛擬人物「小恬恬芭比」持有之天幣、寶物及裝
    備等虛擬財物，而取得對於該帳號之支配權。甲○○同時輸入向網友簡秋吉借得
    呂士桓登入天堂遊戲之帳號及密碼，登入天堂線上遊戲，再同時操作該遊戲帳號
    下代號為「１１１ＩＵＩ」之虛擬人物，將代號為「小恬恬芭比」虛擬人物所擁
    有之天幣、寶物及裝備等虛擬財物，移轉至其所扮演角色「１１１ＩＵＩ」上，
    破壞孫宗祥對該等具有現實生活財產價值之虛擬裝備、武器、道具之持有支配狀
    態，建立其自己之持有支配關係，致孫宗祥在「天堂」遊戲伺服機內儲存之虛擬
    財物電磁紀錄因而喪失。得逞後，次日，甲○○再將前述虛擬財物轉賣他人，得
    款新台幣五千元花用殆盡。嗣孫宗祥上網進入「天堂」遊戲時，發現上開天幣、
    寶物及裝備等虛擬財物電磁紀錄消失，乃報警循線查獲上情。
二、案經孫宗祥訴由新竹市警察局移送臺灣新竹地方法院檢察署檢察官聲請簡易判決
    處刑，經原審法院改依通常程序審理。
    理      由
一、訊據被告甲○○對於右揭事實坦承不諱，核與告訴人孫宗祥指訴情節相符，並經
    證人呂士桓、簡秋吉於警詢證述屬實，復有被告甲○○藉由呂士桓帳號所操作虛
    擬人物「１１１ＩＵＩ」及所操作告訴人孫宗祥所有之遊戲帳號下代號為「小恬
    恬芭比」虛擬人物之虛擬裝備、武器之交易紀錄、天堂遊戲歷程紀錄表、橘子公
    司帳號證明書三紙在卷可稽，足徵被告之自白與事實相符。本件事證明確，被告
    犯行堪以認定。
二、按「天堂」網路遊戲虛擬世界之道具，由遊戲者在遊戲進行中，依遊戲者之能力
    、經驗值取得，道具之性質係以電子、磁性或其他無法以人之知覺直接認識之方
    式所製成之紀錄，而供電腦處理之用，依刑法第三百二十三條之規定，以動產論
    。次按線上遊戲之帳號角色及裝備資料，均係以電磁紀錄之方式儲存於遊戲伺服
    器，遊戲帳號所有人對於角色及裝備之電磁紀錄擁有支配權，可任意處分或移轉
    角色及寶物，又前開角色與裝備雖為虛擬，然於現實世界中均有一定之財產價值
    ，玩家可透過網路拍賣或交換，與現實世界之財物並無不同，故線上遊戲之角色
    及裝備，自屬刑法詐欺罪保護之法益。次按被告以不正指令進入橘子公司客戶帳
    號變更電磁紀錄（天堂虛擬裝備、武器、道具），恆須利用遊戲伺服器所虛擬空
    間，方能支配使用，無法經由單機複製，且須經由「天堂」線上遊戲伺服器，變
    更被害人所持有「天堂」遊戲虛擬裝備、武器、道具等電磁紀錄，而取得他人之
    財產；又被告輸入被害人孫宗祥之遊戲帳號及密碼登入「天堂」網路遊戲伺服主
    機，免除支付予橘子公司所代理「天堂」網際網路線上遊戲之對價，亦有為自己
    不法利益之意圖甚明。核被告甲○○所為，係犯刑法第三百三十九條之三第二項
    以不正方法將不正指令輸入電腦而不法取得利益罪。
三、原審對被告論罪科刑，固非無見，惟本件被告係以輸入不正指令，經由「天堂」
    線上遊戲伺服器，變更被害人所持有「天堂」遊戲虛擬裝備、武器、道具等電磁
    紀錄，而取得他人之財產；雖該電磁紀錄，依刑法第三百二十三條之規定屬於動
    產，依刑法第二百二十條第二、三項之規定亦屬準文書，而干擾他人之電磁紀錄
    之處理者，刑法第三百五十二條第二項亦有處罰明文，本件被告以不正指令變更
    他人之電磁紀錄而取得財產上不法之利益，其行為自含有詐欺得利之性質，其結
    果亦涉及竊盜，然依全部法優先適用一部法之原則，自應適用全部法之規定即依
    刑法第三百三十九條之三第二項以不正方法將不正指令輸入電腦而不法取得利益
    罪處斷，不再論處刑法第三百三十九條第二項之詐欺得利罪或刑法第三百二十條
    竊盜罪，原判決認被告所為尚犯刑法第三百三十九條第二項之詐欺得利罪，及認
    被告有竊取代號為「小恬恬芭比」虛擬人物所擁有之天幣、寶物及裝備等虛擬財
    物之行為，即有未合，檢察官上訴意旨，以此指摘原判決不當，為有理由，自應
    由本院撤銷原判決改判。爰審酌被告無不良前科紀錄，且係在學學生，此有新竹
    市立香山高級中學學生證影本附卷可稽，其因一時貪念，誤蹈刑章，並參酌其犯
    罪動機、目的、手段、及所得財物之數量、價值等所生之損害，犯罪後坦承犯行
    ，量處如主文第二項所示之刑。末查，被告未曾受有期徒刑以上刑之宣告，有本
    院被告全國前案紀錄表在卷足稽，其一時失慮，偶罹刑典，經此教訓，足資警惕
    ，無再犯之虞，本院認所宣告之刑以暫不執行為適當，爰併宣告緩刑二年，以勵
    自新。
四、被告甲○○經合法傳喚無正當理由不到庭，爰不待其陳述逕為判決。
據上論斷，應依刑事訴訟法第三百六十九條第一項前段、第三百六十四條、第三百七
十一條、第二百九十九條第一項前段，刑法第三百三十九條之三第二項、第一項、第
七十四條第一款，判決如主文。
本案經檢察官劉永清到庭執行職務。
中      華      民      國    九十二    年      九      月    二十三    日
                              臺灣高等法院刑事第二十庭
                                  審判長法  官  陳  晴  教
                                        法  官  鄧  振  球
                                        法  官  李  春  地
右正本證明與原本無異。
如不服本判決，應於收受送達後十日內向本院提出上訴書狀，其未敘述上訴之理由者
並得於提起上訴後十日內向本院補提理由書（均須按他造當事人之人數附繕本）。
                                        書記官  柳  秋  月
中      華      民      國    九十二    年      九      月    二十三    日
附錄：本案論罪科刑法條全文
中華民國刑法第三百三十九條之三
意圖為自己或第三人不法之所有，以不正方法將虛偽資料或不正指令輸入
電腦或其相關設備，製作財產權之得喪、變更紀錄，而取得他人財產者，
處七年以下有期徒刑。
以前項方法得財產上不法之利益或使第三人得之者，亦同。


司法院資訊處製作；財團法人民間司法改革基金會備份。
